【裁判字號】    90,易,333
【裁判日期】    900418
【裁判案由】    大陸人民條例
【裁判全文】
臺灣板橋地方法院刑事判決                            九十年度易字第三三三號
    公  訴  人  臺灣板橋地方法院檢察署檢察官
    被      告  甲○○
右列被告因違反台灣地區與大陸地區人民關係條例案件，經檢察官提起公訴 (八十九
年度偵字第二０四四六號)，本院判決如左：
    主  文
甲○○連續違反不得僱用大陸地區人民在台灣地區從事未經許可之工作之規定，科罰
金新台幣陸萬元，如易服勞役，以新台幣玖佰元即銀元參佰元折算壹日。
    事  實
一、甲○○明知林彬、徐巧琪係大陸地區人民，因探親獲准來台，並未經許可在台工
    作，竟基於概括犯意，自民國八十九年十月一日（起訴書誤載為八十九年十月七
    日）起至同年十月九日止，分別以日薪新台幣（下同）一千二百元、一千元之代
    價，僱用林彬、徐巧琪在臺北縣中和市某大樓從事打掃大樓之清潔工作。嗣於八
    十九年十月十日上午七時五十分許，甲○○駕車搭載大陸地區人民林彬、徐巧琪
    、蔡元官及台灣地區人民林勇、劉昌財前往台北縣永和市某處工地途中，為警於
    國道三號高速公路中和交流道出口查獲。
二、案經臺北縣警察局報請台灣板橋地方法院檢察署檢察官偵查起訴。
    理  由
一、訊據被告甲○○固坦承明知林彬、徐巧琪係大陸地區人民，並帶領林彬、徐巧琪
    各去工作三次、二次之事實，惟否認有雇用林彬、徐巧琪，辯稱：我們是賺錢平
    分，老闆給我錢，我再分錢給他們二個，他們二個不是我雇用的云云。惟查，右
    揭事實，業據被告於警訊中坦承不諱，且證人林彬、徐巧琪、蔡元官、林勇及劉
    昌財於警訊中均供稱係受雇於被告甲○○，向被告要求找工作等語，參以被告尚
    負責開車帶領林彬、徐巧琪去工作，並發交薪水給林彬、徐巧琪，倘被告並非雇
    主，則原雇主大可直接發交薪水給林彬、徐巧琪，又何須被告轉交，是被告所辯
    ，與事實不符，不足採信。此外，證人林彬、徐巧琪確係大陸地區人民，此有徐
    巧琪之中華民國臺灣地區旅行證影本一份附卷足稽，事證明確，被告犯行堪以認
    定。
二、核被告所為，係違反臺灣地區與大陸地區人民關係條例第十五條第四款之規定而
    犯同條例第八十三條第一項之罪，應依法論科。被告多次犯行，時間緊接，觸犯
    構成要件相同之罪名，顯係基於概括犯意為之，為連續犯，應以一罪論，並加重
    其刑。爰審酌被告於八十九年一月間即曾因非法雇用大陸地區人民在台從事未經
    許可之工作，業經台灣板橋地方法院檢察署檢察官依職權為不起訴處分在案（八
    十九年偵字第一八五六號），猶不知悔改，一再為此犯行，非法雇用大陸地區人
    民對社會經濟秩序造成之影響、犯後態度不佳、犯罪之動機、目的、手段等一切
    情狀，量處如主文所示之刑，並諭知易服勞役之折算標準，以資懲儆。
據上論斷，應依刑事訴訟法第二百九十九條第一項前段，臺灣地區與大陸地區人民關
係條例第八十三條第一項、第十五條第四款，刑法第十一條前段、第五十六條、第四
十二條第二項，罰金罰鍰提高標準條例第二條，現行法規所定貨幣單位折算新台幣條
例第二條，判決如主文。
本案經檢察官李海龍到庭執行職務
中      華      民      國    九十      年      四      月     十八     日
                                臺灣板橋地方法院刑事第二庭
                                    法  官  楊  晉  佳
右正本證明與原本無異。
如不服本判決，應於判決送達後十日內，向本院提出上訴狀。
                                    書記官  邱  美  龍
中      華      民      國    九十      年      四      月     十八     日
附錄本案論罪科刑法條全文
台灣地區與大陸地區人民關係條例第八十三條
違反第十五條第四款或第五款規定者，處二年以下有期徒刑、拘役或科或併科新台幣
三十萬元以下罰金。
意圖營利而違反第十五條第五款規定者，處三年以下有期徒刑、拘役或科或併科新台
幣六十萬元以下罰金。
以犯前項之罪為常業者，處五年以下有期徒刑，得併科新台幣六十萬元以下罰金。
法人之代表人、法人或自然人之代理人、受僱人或其他從業人員，因執行業務犯前三
項之罪者，除處罰行為人外，對該法人或自然人並科以前三項所定之罰金。但法人之
代表人或自然人對於違反之發生，已盡力為防止行為者，不在此限。
臺灣地區與大陸地區人民關係條例第十五條第四款：
一、使大陸地區人民非法進入臺灣地區。
二、招攬臺灣地區人民未經許可使之進入大陸地區。
三、使大陸地區人民從事未經許可或與許可目的不符之活動。
四、僱用大陸地區人民從事未經許可或與許可範圍不符之工作。五、居間介紹他人為
前款之行為。


司法院資訊處製作；財團法人民間司法改革基金會備份。
